【裁判字號】    90,易,2747
【裁判日期】    901012
【裁判案由】    妨害公務等
【裁判全文】
臺灣板橋地方法院刑事判決                          九十年度易字第二七四七號
    公  訴  人  臺灣板橋地方法院檢察署檢察官
    被      告  甲○○
右列被告因妨害公務等案件，經檢察官提起公訴（九十年度偵字第四四七九號），本
院判決如左：
    主  文
甲○○對於公務員依法執行職務時，施強暴，處拘役伍拾日，如易科罰金，以參佰元
折算壹日。緩刑貳年。
其餘被訴傷害丙○○部分公訴不受理。
    事  實
一、甲○○曾於民國八十四年間因傷害案件，經台灣台北地方法院判處拘役十日確定
    ，於八十四年十一月十日易科罰金執行完畢；復於八十六年間因業務過失傷害案
    件，經台灣台北地方法院判處拘役三十日確定，於八十六年七月三十一日易科罰
    金執行完畢（未構成累犯）。其於九十年二月二十六日凌晨，酒後搭乘丙○○所
    駕駛之營業小客車，因懷疑丙○○故意繞遠路，竟於同日凌晨一時四十五分許，
    在台北縣新莊市○○○路六十三號前，基於普通傷害之犯意，從其置放於該處之
    營業小客車後行李箱取出其所有之木棍一支，毆打丙○○，致丙○○受有頭部外
    傷併裂傷四ＸＯ．三ＸＯ．八公分之傷害（對丙○○傷害部分業據丙○○於本院
    撤回告訴，容後敘述）。後經丙○○報警，甲○○始被前往處理之警員帶至台北
    縣警察局新莊分局新莊派出所進行偵訊，惟甲○○竟為抗拒該派出所警員乙○○
    依法執行職務對其上手銬，竟基於妨害公務及另行基於普通傷害之犯意，一口咬
    傷乙○○，致乙○○受有右前臂咬傷一．五Ｘ一．五公分之傷害（對乙○○傷害
    部分，業據乙○○於本院撤回告訴，容後詳述）。
二、案經台北縣警察局新莊分局報請台灣板橋地方法院檢察署檢察官偵查起訴。
    理  由
壹、有罪判決部分：
一、右揭妨害公務犯罪事實，業據甲○○於本院審理時坦承不諱，核與警員乙○○於
    偵、審中所證述情節相符，復有乙○○所提出之診斷證明書、報告書各一份、受
    傷照片二張附卷可稽。本件事證已明，被告犯行洵堪認定。
二、核被告所為，係犯刑法第一百三十五條第一項強暴妨害公務罪。茲審酌被告素行
    、犯罪動機、目的、手段、對公務員施暴妨害公務之程度與所生危害、犯後於本
    院坦承，態度良好等一切情狀，量處如主文所示之刑，並諭知易科罰金折算標準
    。末以，被告雖曾於八十四年間因傷害案件，經台灣台北地方法院判處拘役十日
    確定，於八十四年十一月十日易科罰金執行完畢；復於八十六年間因業務過失傷
    害案件，經台灣台北地方法院判處拘役三十日確定，於八十六年七月三十一日易
    科罰金執行完畢，此有台灣高等法院檢察署刑案紀錄簡覆表一份足憑，均非有期
    徒刑以上之罪，屬未曾受有期徒刑以上刑之宣告，其因一時短於思慮，觸犯刑章
    ，犯罪後坦承不諱，並與被害人丙○○、乙○○均達成民事和解，有和解書二份
    附於本院審理卷內可考，深表悔意，歷經此次偵審程序併科刑判決後，當已知所
    警惕，信無再犯之虞，是本院認對其前開宣告之刑，以暫不執行為適當，爰併宣
    告緩刑二年，以啟自新。公訴人另以被告於九十年二月二十六日凌晨被帶至台北
    縣警察局新莊分局新莊派出所進行偵訊，惟甲○○竟為抗拒該派出所警員乙○○
    對其上手銬，除基於妨害公務犯意外，亦同時另行基於普通傷害之犯意，一口咬
    傷乙○○，致乙○○受有右前臂咬傷一．五Ｘ一．五公分之傷害。因認被告甲○○該部分涉犯刑法第二百七十七條第一項普通傷害罪嫌云云。然該傷害乙○○部
    分，業據告訴人乙○○於本院撤回告訴，此有本院九十年九月十四日訊問筆錄足
    稽，公訴人認此傷害乙○○部份與前開妨害公務犯行部分，有想像競合犯之裁判
    上一罪關係，故該傷害乙○○部分本院不另為不受理判決之諭知。
貳、不受理判決部分：
一、公訴意旨略稱：被告甲○○於九十年二月二十六日凌晨一時四十五分許，在台北
    縣新莊市○○○路六十三號前，基於普通傷害之犯意，從其置放於該處之營業小
    客車後行李箱取出其所有之木棍一支，毆打丙○○，致丙○○受有頭部外傷併裂
    傷四ＸＯ．三ＸＯ．八公分之傷害。因認被告甲○○該部分涉犯刑法第二百七十
    七條第一項普通傷害罪嫌云云。
二、按告訴乃論之罪，告訴人於第一審辯論終結前得撤回其告訴，又告訴經撤回者，
    應諭知不受理之判決，刑事訴訟法第二百三十八條第一項、第三百零三條第三款
    分別定有明文。
三、查本件告訴人丙○○告訴被告傷害案件，起訴書認係觸犯刑法第二百七十七條第
    一項之罪，依同法第二百八十七條前段規定，須告訴乃論。茲據告訴人丙○○撤
    回告訴（見本院九十年八月二十八日訊問筆錄），依照首開說明，該部分應諭知
    不受理之判決。
據上論斷，應依刑事訴訟法第二百九十九條第一項前段、第三百零三條第三款，刑法
第一百三十五條第一項、第四十一條第一項、第七十四條第一款，罰金罰鍰提高標準
條例第一條前段、第二條，判決如主文。
本案經檢察官伍逸康到庭執行職務
中      華      民      國  九十      年      十      月     十二     日
                                      臺灣板橋地方法院刑事第五庭
                                          法  官  陳  翠  琪
右正本證明與原本無異
如不服本判決，應於送達後十日內，向本院提出上訴狀
                                          書記官  曹  秋  冬
中      華      民      國    九十      年      十      月     十五     日
附錄本案論罪科刑法條全文
中華民國刑法第一百三十五條
(妨害公務執行及職務強制罪)
對於公務員依法執行職務時，施強暴脅迫者，處三年以下有期徒刑、拘役或三百元以
下罰金。
意圖使公務員執行一定之職務或妨害其依法執行一定之職務或使公務員辭職，而施強
暴脅迫者，亦同。
犯前二項之罪，因而致公務員於死者，處無期徒刑或七年以上有期徒刑。
致重傷者，處三年以上、十年以下有期徒刑。


司法院資訊處製作；財團法人民間司法改革基金會備份。
